

\vspace{3.5em}
\noindent \begin{minipage}{\textwidth}
\stepcounter{mallinumber}
\noindent \textbf{Tüüpsõnamall \arabic{mallinumber}\,\vadja{koivuin}}\\

\begin{sideways}
\begin{tabular}{l l}
muutvormimall & tunnused \\
\hline
\underline{koivui}\,$\oplus$\,n & \textsc{ sg nom } \\
\underline{koivui}\,$\oplus$\,zõ & \textsc{ sg gen } \\
\underline{koivui}\,$\oplus$\,ssõ & \textsc{ sg par } \\
\underline{koivui}\,$\oplus$\,zõsõ & \textsc{ sg ill } \\
\underline{koivui}\,$\oplus$\,zõz & \textsc{ sg ine } \\
\underline{koivui}\,$\oplus$\,zõss & \textsc{ sg ela } \\
\underline{koivui}\,$\oplus$\,zõllõ & \textsc{ sg all } \\
\underline{koivui}\,$\oplus$\,zõll & \textsc{ sg ade } \\
\underline{koivui}\,$\oplus$\,zõlt & \textsc{ sg abl } \\
\underline{koivui}\,$\oplus$\,zõssi & \textsc{ sg tra } \\
\underline{koivui}\,$\oplus$\,zõssaa & \textsc{ sg ter } \\
\underline{koivui}\,$\oplus$\,zõka & \textsc{ sg com } \\
\underline{koivui}\,$\oplus$\,zõd & \textsc{ pl nom } \\
\underline{koivui}\,$\oplus$\,zijõ & \textsc{ pl gen } \\
\underline{koivui}\,$\oplus$\,ziit & \textsc{ pl par } \\
\underline{koivui}\,$\oplus$\,ziisõ & \textsc{ pl ill } \\
\underline{koivui}\,$\oplus$\,ziiz & \textsc{ pl ine } \\
\underline{koivui}\,$\oplus$\,ziiss & \textsc{ pl ela } \\
\underline{koivui}\,$\oplus$\,ziillõ & \textsc{ pl all } \\
\underline{koivui}\,$\oplus$\,ziill & \textsc{ pl ade } \\
\underline{koivui}\,$\oplus$\,ziilt & \textsc{ pl abl } \\
\underline{koivui}\,$\oplus$\,ziissi & \textsc{ pl tra } \\
\underline{koivui}\,$\oplus$\,ziissaa & \textsc{ pl ter } \\
\underline{koivui}\,$\oplus$\,zijka & \textsc{ pl com } \\
\end{tabular}
\end{sideways}
\captionof{table}{Tüüpsõna \arabic{mallinumber}\,\textit{koivuin} ekstraheeritud muutvormimallid.}
\label{tab:tüüpsõnamall-koivuin}

\end{minipage}

 
\vspace{1em}
\noindent Tüüpsõna hõlmab vormisõnastikus 8 lekseemi: \vadja{\underline{koivui}n, \underline{kultõi}n, \underline{kõltõi}n, \underline{pakkõi}n, \underline{rohoi}n, \underline{uuti}n, \underline{voosi}n} ja \vadja{\underline{kalttõi}n}.
